臺灣高雄地方法院刑事裁定　　　　　　 95年度交聲字第826號
原處分機關　高雄市政府
異　議　人　甲○○
上列異議人因違反道路交通管理處罰條例案件，對於高雄市交通
事件裁決所於民國95年10月18日以高市府交裁字第32-BE0000000
號所為之裁決處分（原舉發案號：高雄市政府交通局BE0000000
號），聲明異議，本院裁定如下：
    主  文
異議駁回。
    理  由
一、原處分意旨略以：異議人即受處分人甲○○所有之車牌號碼
    VXX-775 號輕型機車，於民國（下同）94年9 月6 日8 時25
    分許，停放在高雄市○○○路路邊之2.5 公尺以上之人行道
    沿線上，但係停放於沿線之第2 列，其停車位置不依規定，
    經高雄市政府交通局先後依道路交通管理處罰條例第56條第
    1 項第9 款規定舉發，再由高雄市交通事件裁決所於94年10
    月18日依上開規定裁處異議人罰鍰新臺幣（下同）1200元，
    其罰鍰均限於95年11月18日前繳納，逾期不繳納者，移送強
    制執行等語。
二、異議意旨略以：伊確實於上揭時間將機車停放於自由一路之
    人行道沿線之第二列停車處上，但該停車處既無標示禁止停
    車之標誌或標線，亦無紅磚、紅線，故停放於該處，伊不知
    為何違法，異議人遭本件舉發及裁罰，殊屬不當，爰請求撤
    銷原處分云云。
三、按汽車駕駛人停車時，停車位置不依規定者，處600 元以上
    1,200 百元以下罰鍰，道路交通管理處罰條例第56條第1 項
    第9 款定有明文；次按顯有妨礙其他人、車通行處所，不得
    停車，道路交通安全規定第112 條第1 項第9 款定有明文。
    又機車在設有騎樓地之路段，應在騎樓地內停放，並以一列
    為限。道路沿線無騎樓，惟已設置2.5 公尺以上人行道者，
    得沿人行道外緣停放，並以一列為限，為高雄市機器踏車停
    放秩序實施要點所明定。
四、經查：
  (一)本件異議人所有之VXX-775 輕型機車，於上揭時間，停放在
    高雄市○○○路2.5 公尺以上之人行道上沿線之內側之保留
    空地上，嗣經原舉發機關高雄市政府交通局舉發等節，業據
    異議人具狀自承在卷，並有上開舉發違反道路交通管理事件
    通知單1 紙、違規現場照片1 幀、高雄市政府交通大隊95年
    11月21日高市警交三字第0950021719號函附卷可稽，是異議
    人有違反上揭規定之事實，應堪認定。
  (二)異議人雖辯稱：其停車地點並未設置任何禁止停車之標誌或
    標線云云，惟依卷附違規現場照片內容所顯示之現場情形觀
    之，違規停車當時異議人之機車所停放之上開處所，係道路
    旁人行道之內側保留空地，則無論異議人之機車由道路駛入
    此保留空地內停放，抑或於停車後由此保留空地內駛出進入
    前方道路，均將妨礙人行道內行人之通行、往來，甚至引發
    交通危險，至為明顯。是縱令該處所並未設置禁止停車之標
    誌或標線，仍無礙於法義務之成立（亦即道路交通安全規定
    第112 條第1 項第9 款暨道路交通管理處罰條例第56條第1
    項第9 款所揭諸之不得於此等處所停車之法義務），準此，
    堪認上開保留空地係屬道路交通安全規定第112 條第1 項第
    9 款所定之「顯有妨礙其他車輛通行處所」，異議人所有之
    上開機車停放該處，自該當道路交通管理處罰條例第56條第
    1 項第9 款所定之「停車位置不依規定」之違規行為，應無
    疑義。至異議人另辯稱上開違規停車地點並未設置紅線、紅
    磚云云，然不得因不知法規而卸免其交通違規責任，本件縱
    主管機關在上開處所未設置紅線、紅磚，亦與異議人之違規
    行為無涉，異議人僅得向主管機關提出建議或檢舉，又主管
    機關未於人行道上設置紅磚、紅線，如果符合行政救濟之相
    關規定，亦屬另行提出行政救濟之範疇，尚不得執此解免其
    應負之交通違規責任至明。
  (三)綜上所述，本件異議人所有之機車既有上揭「停車位置不依
    規定」之違規事實，異議人又未依違反道路交通管理事件統
    一裁罰標準及處理細則第24條規定，於其舉發違反道路交通
    管理事件通知單所定之應到案日期前到案，並告知違規駕駛
    人姓名、身分證統一編號及住址，而異議人所辯各節，復無
    從憑以認定原處分機關所為之裁決處分有何違誤或不當之處
    ，則原處分機關援引前揭道路交通管理處罰條例規定對異議
    人為上開處分，洵屬有據，本件聲明異議顯無理由，應予駁
    回。
據上論斷，應依道路交通案件處理辦法第19條，裁定如主文。
中　　華　　民　　國　　96　　年　　1 　　月　　23　　日
                    交通法庭  法　官   張金柱
上正本證明與原本無異。
如不服本裁定，應於裁定送達後5日內向本院提出抗告狀。
中　　華　　民　　國　　96　　年　　1 　　月　　23　　日
                              書記官   莊正彬
